臺灣高等法院刑事判決　　　　　　　　94年度交上易字第85號
上　訴　人　臺灣臺北地方法院檢察署檢察官
被　　　告　甲○○
上列上訴人因過失傷害案件，不服臺灣臺北地方法院92年度交易
字第714號，中華民國94年2月25日第一審判決（聲請以簡易判決
處刑案號：臺灣臺北地方法院檢察署92年度偵字第22681號)，提
起上訴，本院判決如下：
    主  文
上訴駁回。
    事  實
一、甲○○以駕駛營業大客車為業，為從事駕駛業務之人，於民
    國 (下同)92年7月11日上午10時許，駕駛車牌號碼2U-110號
    營業大客車，沿臺北市○○街由西往東行駛，途經貴陽街與
    中華路交岔路口欲由西向北左轉時，本應注意汽車行近行人
    穿越道前，應減速慢行，遇有行人穿越時，無論有無交通警
    察指揮或號誌指示，均應暫停讓行人先行通過，另汽車行駛
    時，駕駛人應注意車前狀況，並隨時採取必要之安全措施，
    而當時天候晴、日間自然光線、路面乾燥、無缺陷、無障礙
    物、視距良好，並無不能注意之情事，竟疏於注意，貿然左
    轉，適乙○○正自中華路上之行人穿越道由西向東穿越，甲
    ○○煞車不及，其所駕駛之車輛左前車頭因而撞擊乙○○之
    身體，致乙○○受有左側脛腓開放性骨折合併表皮撕脫傷、
    第四、五腰椎壓迫性骨折、顱骨骨折及腹部出血等傷害。甲
    ○○於肇事後親自報警處理，並向據報前來尚不知何人肇事
    之處理警員自首坦承肇事。
二、案經乙○○訴由臺北市政府警察局中正第一分局報請臺灣臺
    北地方法院檢察署檢察官偵查後聲請簡易判決處刑，原審認
    不宜以簡易判決處刑，改依通常程序審理。
    理  由
一、上揭事實，業據被告甲○○於原審審理時坦承不諱（原審卷
    第二宗第20頁、第33頁、第34頁），核與告訴人乙○○指訴
    情節相符（見偵查卷第5頁、第6頁、原審卷第33頁、第34頁
    ），且有國立臺灣大學醫學院附設醫院92年8 月29日診字第
    92062040號診斷證明書、道路交通事故調查報告表（一）（
    二）、道路交通事故補充資料表、現場圖、談話紀錄表、事
    故現場及車損照片等件存卷可資佐證(見偵查卷第9頁、原審
    卷第一宗第77至83頁、第85至87頁），俱徵被告之自白與事
    實相符。又按汽車行駛時，駕駛人應注意車前狀況，並隨時
    採取必要之安全措施，汽車行近行人穿越道前，應減速慢行
    ，遇有行人穿越時，無論有無交通警察指揮或號誌指示，均
    應暫停讓行人先行通過，道路交通安全規則第94條第3 項、
    第103 條分別定有明文，此亦為汽車駕駛人應盡之注意義務
    ；又依據卷附道路交通事故調查報告表（一）之記載，事故
    發生時，天候晴、日間自然光線、路面乾燥、無缺陷、無障
    礙物、視距良好，是依當時情形，亦無何不能注意之情事，
    倘被告能善盡注意義務，禮讓行人穿越道上之告訴人先行，
    不貿然左轉，本件車禍即不至於發生，告訴人亦不會因此受
    有傷害，從而被告之過失，及其過失與告訴人身體所受傷害
    間，有相當因果關係，均至為灼然。又本件道路交通事故經
    送請臺北市車輛行車事故鑑定委員會、臺北市政府交通局分
    別為鑑定、覆議結果，均指明被告未注意車前狀況為肇事原
    因，有臺北市車輛行車事故鑑定委員會92年11月27日北鑑審
    字第09230368500號函附之鑑定意見書(見原審卷第一宗第18
    頁、第19頁)、臺北市政府交通局93年12月3日北市交五字第
    09335054400 號函附之臺北市車輛行車事故鑑定覆議委員會
    鑑定覆議意見書 (見原審卷第二宗第9至11頁)在卷可憑。
    綜上所述，本件事證明確，被告犯行堪以認定，應依法論科
    。
二、被告係以駕駛營業大客車為業，業據其於警詢時供陳在卷（
    見偵查卷第3頁反面)，其因駕駛業務之過失，致告訴人受傷
    ，係犯刑法第284條第2項前段之業務過失傷害罪。被告行經
    行人穿越道不依規定讓行人優先通行，因而致人受傷，依法
    應負刑事責任，應依道路交通管理處罰條例第86條第1 項規
    定加重其刑。又被告肇事後，於其犯罪行為未為有偵查權限
    之機關發覺前，即親自以電話報警處理，並向前來處理車禍
    事宜之警員承認肇事，此業據被告供陳在卷（見原審卷第二
    宗第21頁反面、第35頁），復有臺北市警察局勤務指揮中心
    受理各類案件紀錄單（見原審卷第一宗第66頁）、臺北市政
    府警察局中正第一分局警員填具之自首情形紀錄表（見原審
    卷第一宗第84頁）各一紙在卷可憑，被告嗣未逃避偵審，合
    於自首之要件，應依刑法第62條前段規定，減輕其刑。被告
    既有刑之加重及減輕事由，應先加後減之。原審依道路交通
    管理處罰條例第86條第1 項，刑法第284條第2項前段、第62
    條前段、第41條第1項前段，罰金罰鍰提高標準條例第1條前
    段、第2 條規定，審酌被告身為職業駕駛人，其注意能力應
    較一般人為高，對於交通法規，亦應較常人嫻熟，竟未能善
    盡駕駛注意義務，導致告訴人受傷之結果，應予非難，且被
    告於訴訟前階段否認犯罪，俟於原審審理時始坦認犯行而有
    悔意，另迄今未能與告訴人達成和解之一切情狀，論處被告
    甲○○從事業務之人，因業務上之過失傷害人罪，量處有期
    徒刑6 月之刑，並諭知易科罰金之折算標準。本院核其認事
    用法均無不合，判處被告前開罪刑，要無違誤，檢察官循告
    訴人請求，上訴意旨認被害人受有多處創傷，且被告尚未與
    告訴人達成和解，原判決之量刑過輕，而指摘原判決之不當
    。惟查，被害人所受傷勢，「目前仍無法斷定有無難治之後
    遺症」，此有國立臺灣大學醫學院附設醫院93年3月24日(93
     )校附醫秘字第93002026580號函附卷可稽（見原審卷一第7
    3頁)，且量刑輕重本屬法院職權之行使，原審量刑時已審酌
    刑法第57條所列各款科刑應審酌事項，而原判決所處之刑復
    無失出入情形，檢察官循告訴人請求就原審業已依職權斟酌
    量刑事項重為爭執，求為更重量刑，核無理由，應予駁回。
據上論斷，應依刑事訴訟法第368條，判決如主文。
本案經檢察官陳維練到庭執行職務。
中　　華　　民　　國　　 94　　年　　5　　月　　26　　日
                  交通法庭  審判長法  官  李文成
　　　　　　　                    法　官  周盈文
　　　　　　　　　　　　　  　　  法　官  官有明
以上正本證明與原本無異。
不得上訴。
                                  書記官  林蓓瑜
中　　華　　民　　國　　94　　年　　5 　　月　　27　　日
附錄：本案論罪科刑法條全文
刑法第284條
(過失傷害罪)
因過失傷害人者，處六月以下有期徒刑、拘役或五百元以下罰金
，致重傷者，處一年以下有期徒刑、拘役或五百元以下罰金。
從事業務之人，因業務上之過失傷害人者，處一年以下有期徒刑
、拘役或一千元以下罰金，致重傷者，處三年以下有期徒刑、拘
役或二千元以下罰金。
